---
title: "louisvilleky scooter trips analysis"
author: "Orhan Aktaş"
date: "13 08 2020"
output:
  html_document:
    theme: flatly
    df_print: paged
  pdf_document: default
  word_document: default
---

```{r setup, include=FALSE}
knitr::opts_chunk$set(
  #fig.width=12, 
  #fig.height=8, 
  #fig.path='Figs/',
  echo=FALSE, 
  message=FALSE, 
  warning=FALSE)
```

## R Markdown

Bu dökümanda Amerika Birleşik Devtleri, Kentucky eyalatinin en büyük şehri Louisville'de yapılan scooter işletmesinin datası analiz edilmiştir. Bu veri hakkında daha fazla bilgi için şu sayfayı inceleyebilirsiniz: <https://data.louisvilleky.gov/dataset/dockless-vehicles>.

```{r get_data}
library(tidyverse)
link<-"https://data.louisvilleky.gov/sites/default/files/27211/lou-ky-fuzzed-trips-opendata"
data<-read_csv(link)
head(data)
```

Önce günlere göre **toplam yolculuk** sayısına bir bakalım.

```{r days}
data%>%group_by(StartDate)%>%summarise(rides=n())%>%ggplot(aes(x=StartDate,y=rides))+geom_line()
```

## Including Plots

You can also embed plots, for example:

```{r pressure, echo=FALSE}
plot(pressure)
```

Note that the `echo = FALSE` parameter was added to the code chunk to prevent printing of the R code that generated the plot.
